臺灣宜蘭地方法院民事裁定　
111年度法字第5號
聲  請  人  簡婉麗即財團法人陳振茂教育基金會董事長

上列聲請人聲請變更財團法人陳振茂教育基金會捐助章程，本院
裁定如下：
    主  文
財團法人陳振茂教育基金會捐助章程第四條准予變更如附表「修
正（後）條文」欄所示。
聲請人其餘聲請駁回。
聲請程序費用新臺幣壹仟元由聲請人負擔。
    理  由
一、按財團之組織及其管理方法，由捐助人以捐助章程或遺囑定
    之，捐助章程或遺囑所定之組織不完全，或重要之管理方法
    不具備者，法院得因主管機關、檢察官或利害關係人之聲請
    ，為必要之處分；又為維持財團之目的或保存其財產，法院
    得因捐助人、董事、主管機關、檢察官或利害關係人之聲請
    ，變更其組織，民法第62條、第63條定有明文。是得依上開
    規定聲請為必要處分或變更組織者，須以財團法人組織不完
    全、重要管理方法不具備為要件。又民法第62條所謂財團之
    組織不完全，例如財團內部之董事會或監察人之組織不完全
    者是；所謂重要之管理方法，例如董監事之任免方式、董事
    會執行事務之決議方法及財團財產之管理方法等是。如不屬
    於上述事項之章程變更，則衹需取得目的事業主管機關之許
    可，即可聲請該管法院登記處辦理變更登記，尚無聲請法院
    裁定之必要。
二、聲請意旨略以：聲請人為財團法人陳振茂教育基金會之董事
    長，因捐助章程修正變更，爰檢具法人登記證書、修訂章程
    之會議紀錄、新、舊章程、修正前後條文對照表及主管機關
    准予備查公函等，聲請裁定准為變更章程處分等語。　
三、經查：聲請人主張之上揭事實，業據其提出法人登記證書、
    修正前、後捐助章程、章程條文修訂對照表、民國111年3月
    21日第9屆第3次董事會會議記錄等影本、宜蘭縣政府111年3
    月31日府教多字第1110046820號函為證。經核，聲請人聲請
    准予變更修正後財團法人陳振茂教育基金會捐助章程第4條
    董事會人數部分，係涉變更組織，此部分條文之變更，核屬
    完備財團之組織及其重要管理方法，與該財團法人設立之目
    的及財團法人法之立法精神並無違背，且與民法有關法人之
    規定亦無牴觸，其聲請變更章程，尚無不合，應予准許。至
    聲請人聲請准予變更修正後財團法人陳振茂教育基金會捐助
    章程第13條，其內容僅為補充章程應載明修改日期，與組織
    或管理方法之變更無關，亦與維持該會之設立目的或保存其
    財產無涉，揆諸上開說明，僅須向主管機關申請許可並向法
    院登記處聲請辦理章程變更登記即可，無聲請本院准予變更
    之必要，是聲請人此部分聲請，於法不合，應予駁回。
四、依非訟事件法第21條第1項前段、第24條第1項，裁定如主文
    。
中　　華　　民　　國　　111 　年　　5 　　月　　6 　　日
                  民事庭  法  官  黃淑芳
以上正本係照原本作成。
如不服本裁定應於送達後10日內向本院提出抗告狀，並繳納抗告
費新臺幣1,000元。
中　　華　　民　　國　　111 　年　　5 　　月　　6 　　日
                          書記官　廖文瑜  

附表 ：
現行條文 修正（後）條文 第4條 本會設董事會，由董事7至21人組成之，應為單數，均為無給職。第1屆董事由原捐助人選聘之，第2屆以後董事由前1屆董事會選聘之。董事會設董事長1人，由董事互選之。董事長對內綜理會務，為董事會議之召集人，對外代表本會。  第4條 本會設董事會，由董事5至21人組成之，應為單數，均為無給職。第1屆董事由原捐助人選聘之，第2屆以後董事由前1屆董事會選聘之。董事會設董事長1人，由董事互選之。董事長對內綜理會務，為董事會議之召集人，對外代表本會。